# 指标计算

提问人：zoujiecpa 时间：2016-03-12 20:24:28
陈老师：您好！解释 7 号关于限制性股票，在等待期内发放现金股利的会计处理和基本每股收益的计算规定：等待期内计算基本每股收益时，分子应扣除当期分配给预计未来可解锁限制性股票持有者的现金股利；分母不应包含限制性股票的股数。请教 1 、如公司14 、 15 年都有现金股利， 15 年尚未实施，在计算 15 年基本每股收益时，“分子应扣除当期分配给预计未来可解锁限制性股票持有者的现金股利”应该是指已在 15 年实施的 14 年现金股利？还是指 15 年拟实施的现金股利？ 2 、如公司 15 年底限制性股票持有者的数量有变动，分母是按 15 年实施的 14 年现金股利时对应的制性股票数量？还是按 15 年底限制性股票持有者的数量？ 非常感激！！！

回答人：chenyiwei
1 、指 2015 年内实际宣告的应分配给预计未来可解锁限制性股票持有者的现金股利，不包括股东大会尚未正式作出分配决议的部分。
2 、个人理解是在其他条件不变的情况下，按照 2015 年底限制性股票持有且预计最终可解锁的数量。